臺灣高等法院民事判決　　　　　　　　　95年度智上字第36號
上　訴　人　乙○○
　　　　　　丙○○
共　　　同
訴訟代理人　李林盛律師
　　　　　　王彩又律師
　　　　　　耿淑潁律師
被上訴人　　美商可洛米哈特斯公司（Chrome Hearts, Lnc.）
　　　　　　　　　　　　ew York, NY10028 U.S.A
法定代理人　甲○○○○○　○○　○○○○○○
訴訟代理人　羅明宏律師
　　　　　　丁○○
上列當事人間，因請求損害賠償事件，上訴人對於中華民國95年
6月2日臺灣臺北地方法院94年度智字第66號第一審判決，提起上
訴，經本院於96年 8月14日言詞辯論終結，判決如下：
    主      文
上訴駁回。
第二審訴訟費用由上訴人連帶負擔。
    事實及理由
一、被上訴人起訴主張：上訴人乙○○為上訴人丙○○之弟，姊
    弟二人共同經營銷售網遍佈台北、桃園、中壢及新竹共八家
    分店之破銅爛鐵飾品店，明知原判決附表(以下稱附表)所示
    之商標圖樣，係被上訴人公司向經濟部智慧財產局申請註冊
    ，經核准審定為被上訴人使用於項鍊、手鐲等商品之商標權
    ，竟於被上訴人商標權之期間內、即民國(以下同)93年間自
    泰國訂購輸入仿冒附表所示商標圖樣之十字墜子項鍊、手鍊
    等飾品(以下稱系爭飾品)一批，陳列於其等破銅爛鐵飾品店
    內，利用不知情之店員予以販賣，十字墜子項鍊每條新臺幣
    （以下同）1,050元、手鍊每條2,590元，同年10月27日，被
    上訴人公司派員分別在位於台北市○○○路○段136巷 3號公
    館店內購得十字墜子項鍊1條，及台北市○○○路50巷5號 1
    樓西門店內購得手鍊1條；為此，依商標法第63條第1項第 3
    款之規定，求為命上訴人等應連帶賠償 1,820,000元本息之
    判決 (逾越上開範圍之請求，原法院為其敗訴判決，未據聲
    明不服，不予贅述。 )。對於上訴人之上訴，為答辯聲明：
    (一)上訴駁回。(二)第二審訴訟費用由上訴人負擔。
二、上訴人等則以：被上訴人主張上訴人等經營破銅爛鐵飾品店
    ，所販賣之系爭飾品侵害其商標權之事實，應負舉證責任；
    上訴人乙○○係受雇於上訴人丙○○，僅於臺北市公館店、
    西門店掛名負責人，負責送貨工作，偶爾陪同上訴人丙○○
    至泰國採購商品，上訴人等均不知系爭飾品上有附表所示商
    標圖樣，亦不知系爭飾品上之圖樣，為被上訴人之商標權，
    無侵害被上訴人商標權之故意與過失，且被上訴人在臺無任
    何代理商、未設任何銷售據點，無任何營業收入，自未受損
    害，上訴人亦僅進口6個，以500倍計算損害顯屬過高等語，
    資為抗辯；原法院為其部分敗訴判決，就其敗訴部分聲明不
    服，提起上訴，其聲明：(一)原判決不利於上訴人部分廢棄
    。(二)前項廢棄部分，被上訴人在第一審之訴、及其假執行
    之聲請均駁回。(三)第一、二審訴訟費用由被上訴人負擔。
三、被上訴人主張上訴人姊弟二人共同經營銷售網遍佈台北、桃
    園、中壢及新竹共八家分店之破銅爛鐵飾品店，附表所示之
    商標圖樣，係被上訴人公司向經濟部智慧財產局申請註冊，
    經核准審定為被上訴人使用於項鍊、手鐲等商品之商標權，
    竟於被上訴人商標權之期間內、即93年間自泰國訂購輸入有
    附表所示商標圖樣之系爭飾品一批，陳列於其等破銅爛鐵飾
    品店內販賣，十字墜子項鍊每條1,050元、手鍊每條2,590元
    ，同年10月27日，被上訴人公司派員分別在位於台北市○○
    ○路○段136巷3號公館店內購得十字墜子項鍊1條，及台北市
    ○○○路50巷5號1樓西門店內購得手鍊 1條等事實，為上訴
    人等所不爭執，且有上訴人為負責人之破銅爛鐵飾品店營業
    登記資料、比翼銀國際有限公司、小額郵包進口稅款繳納證
    、國際快遞、進口收現單、中華民國商標註冊證、訂貨維修
    單、統一發票等在卷 (原審卷第68頁至第74頁、第56頁至第
    61頁、第52頁至第55頁、第65頁)為憑；被上訴人主張之上
    開事實，應堪信為真實。
四、被上訴人主張上訴人等明知附表所示圖樣，已為被上訴人註
    冊專用於飾品之商標，竟進口仿冒附表所示商標圖樣之飾品
    十字墜子、手鍊販售，侵害被上訴人之商標專用權等語；上
    訴人等則以被上訴人在臺無任何代理商、未設任何銷售據點
    ，上訴人等不知附表所示圖樣為其註冊專用之商標等語為抗
    辯；經查：
(一)被上訴人公司之銀飾自80年至86年間，有進口本國販售，且
    在92年11月、12月出刊之時尚雜誌VOGUE分別於第51頁至第5
     3頁、及底頁上刊登廣告，且被上訴人公司在美國、日本及
    香港均設有專櫃，販賣附表所示商標之商品等事實，為上訴
    人所不爭執，且有92年11月、12月出刊之時尚雜誌 VOGUE在
    卷 (外放)、上訴人之答辯狀、網頁討論資料在卷(原法院94
    年度易字第 532號刑事卷第125頁、第21頁)足稽。以現今國
    際間之貿易、交流頻繁，經由出國觀光旅遊、網路拍賣購物
    、網路線上訂購等方式（同上卷第83頁至第88頁之網頁列印
    資料），被上訴人商標專用權之商品，非不得在本國流通。
    況且商標專用權之保護，不以實體商品存在為必要，權利人
    使用與否，有無正當理由，為商標專責機關依商標法第57條
    第1項第2款之規定，應依職權、或據申請廢止其註冊之權責
    ，於註冊之商標未經廢止之前，仍享有商標專用權，依法應
    受保護。
(二)93年10月27日證人梁惠璽分別於上訴人之公館店、西門店分
    別購得有被上訴人附表所示商標專用權圖樣之系爭飾品之事
    實，為上訴人所不爭執，且為證人梁惠璽於上訴人乙○○違
    反商標法刑事案件中結證在卷(同上卷第108頁至第113頁)屬
    實，且有訂貨維修單、統一發票等在卷(原審卷第65頁)足稽
    ；查上訴人乙○○從事飾品買賣已有三年之久之事實，為上
    訴人於其違反商標法刑事案件中供認在卷 (同上卷第117頁)
    。其對於飾品之來源品牌商標相關資訊自有專門之知識、經
    驗；且證人梁惠璽亦結證稱：「店員說可洛米產品是日本尺
    品，成本高樣式並不多，價錢比較高，所以我那天有買。」
    、「 (店員有說可洛米產品？)沒有，說是日本的Chrome  h
    -earts。」、「店員也說這是日本產品，成本比較高，我會
    問為何價錢比較高，我也有看商標才會去問價錢，有這個商
    標的價錢都比較貴，才購買，日期是10月27日」等語在卷 (
    同上卷第 108、109頁)；上訴人等所僱用之店員均知證人所
    購買有附表所示圖樣之十字墜子項鍊、手鍊為Chrome heart
    -s，上訴人等對於飾品之資訊具有專門知識、經驗，豈有不
    知之理？
(三)承前所述，證人梁惠璽分別於上訴人之公館店、西門店分別
    購得有被上訴人附表所示商標專用權圖樣之系爭飾品，業經
    本院刑事庭於94年11月15日上訴人乙○○違反商標法案件審
    判期日當庭勘驗屬實，有本院94年度上易字第1760號刑事卷
    (第 102頁)足稽；上訴人乙○○亦因而為本院刑事庭以與上
    訴人丙○○共同違反商標法罪嫌，判處有期徒刑 4月確定之
    事實，有本院94年度上易字第1760號刑事案件全卷足稽；上
    訴人等有侵害被上訴人附表所示圖樣之商標專用權，至為明
    確；其等抗辯不知侵害被上訴人之商標專用權，無非係卸責
    飾詞，不足為憑。
五、按：「數人共同不法侵害他人之權利者，連帶負損害賠償責
    任。」、「於同一商品使用相同於其註冊商標之商標，應得
    商標權人之同意。」、「商標權人對於侵害其商標權者，得
    請求損害賠償。」、「未經商標權人同意，而有第29條第 2
    項各款規定情形之一者為，侵害商標權。」、民法第 185條
    第1項前段、商標法第29條第2項第2款、第61條第1項前段、
    第 2項分別定有明文。本件上訴人等於其破銅爛鐵飾品店，
    陳列未經被上訴人同意而使用被上訴人註冊商標之商標於同
    一商品之飾品，已如前所述，依民法第185條第1項前段、商
    標法第29條第2項第2款、第61條第1項前段、第2項之規定，
    共同侵害被上訴人之商標轉用權，至為明確，應負連帶損害
    賠償責任，自不待言，被上訴人請求上訴人等應連帶賠償其
    損害，於法尚非無據，應予准許。
六、商標權人請求損害賠償時，得就查獲侵害商標權商品之零售
    單價五百倍至一千五百倍之金額計算其損害，但所查獲商品
    超過一千五百件時，以其總價定賠償金額。商標法第63條第
    1項第3款定有明文；本件上訴人等於93年10月27日販賣附表
    所示商標之飾品十字墜子項鍊、手鍊各1條，單價各為1,050
    元、 2,590元，其所侵害被上訴人之二個商標專用權，依商
    標法第63條第1項第3款規定，被上訴人請求上訴人等連帶賠
    償1,820,000元(1,050×500+2,590×500=1,820,000)，於法
    尚非無據，應予准許。
七、按：「給付無確定期限者，債務人於債權人得請求給付時，
    經其催告而未為給付，自受催告時起，負遲延責任。其經債
    權人起訴而送達訴狀，或依督促程序送達支付命令，或為其
    他相類之行為者，與催告有同一效力。」、「遲延之債務，
    以支付金錢為標的者，債權人得請求依法定利率計算之遲延
    利息。」、「應付利息之債務，其利率未經約定，亦無法律
    可據者，週年利率為百分之五。」民法第229條第2項、第23
    3條第1項前段、第 203條分別定有明文。本件被上訴人請求
    上訴人等連帶賠償損害，以支付金錢為標的，無確定期限，
    又未約定利率，其併請求自起訴狀繕本送達翌日、即上訴人
    乙○○94年5月20日起、上訴人丙○○自95年3月 4日起均至
    清償日止，按週年利率5%計算利息，於法有據，亦應准許。
八、綜上所述，被上訴人依民法第185條、商標法第61條第1項前
    段、第2項、第63條第第1項第 3款規定，請求上訴人等連帶
    賠償損害，原法院於上開範圍內為其勝訴判決，並依兩造陳
    明願供擔保，請求准、免宣告假執行，酌定擔保金額，分別
    准許之，經核尚無違誤；上訴意旨仍持陳詞，指摘原法院此
    部分之判決不當，求予廢棄，為無理由，應予駁回。
九、本件事證已臻明確，兩造其他攻擊、防禦方法，及提出未援
    用之證據，經斟酌後認不影響判決基礎，無逐一論述必要，
    併此敘明。
十、據上論結，本件上訴為無理由，依民事訴訟法第449條第1項
    、第78條、第85條第2項判決如主文。
中　　華　　民　　國　　96　　年　 　8　　月　　28  　日
　　　　　　　　　  民事第五庭
                        審判長法　官　魏麗娟
　　　　　　　　　　　        法　官  張靜女
　　　　　　　　　　　        法　官  陳博享
正本係照原本作成。
如不服本判決，應於收受送達後20日內向本院提出上訴書狀，其
未表明上訴理由者，應於提出上訴後20日內向本院補提理由書狀
（均須按他造當事人之人數附繕本）上訴時應提出委任律師或具
有律師資格之人之委任狀；委任有律師資格者，另應附具律師資
格證書及釋明委任人與受任人有民事訴訟法第466條之1第1項但
書或第2項（詳附註）所定關係之釋明文書影本。
中　　華　　民　　國　　96　　年　　8 　　月　　29　　日
　　　　　　　　　　　　　　　書記官　鄭靜如
附註：
民事訴訟法第466條之1（第1項、第2項）：
對於第二審判決上訴，上訴人應委任律師為訴訟代理人。但上訴
人或其他法定代理人具有律師資格者，不在此限。
上訴人之配偶、三親等內之血親、二親等內之姻親，或上訴人為
法人、中央或地方機關時，其所屬專任人員具有律師資格並經法
院認為適當者，亦得為第三審訴訟代理人。
